Jaime Flórez Saldaña

Líder de Proyecto

+57 305 4697395 jfsaldana001@gmail.com LinkedIn: jaimeflorezsaldana GitHub: jfs-code

Perfil profesional

Especialista en procesos para el desarrollo de software, con experiencia en dirección de proyectos tecnológicos, desarrollo de software y procesos de calidad. Aplicando buenas prácticas, diseño de pruebas y metodologías ágiles como SCRUM. He dirigido más de 10 proyectos en el área para diferentes sectores de la industria, privada y pública, exitosamente. Soy un profesional con capacidad de liderazgo e iniciativa, siempre dispuesto aprender.

Resumen de habilidades

Competente en:

• SQL

JAVA

• HTML5 - CSS3 - Bootstrap

• MySQL- Oracle - PostgreSQL

• GIT - GITHUB

JavaScript

• Clean Code

MVC - Facade

• SCRUM POO

Vite

Experiencia laboral

• PHP (Laravel)

LÍDER DE PROYECTO (SCRUM MASTER) Y DESARROLLADOR

Infuvalle / Modalidad Remota / ago. 2020 - ene. 2024

- Liderar equipos de desarrollado, implementando metodología SCRUM.
- Identificación de requisitos y especificación de funciones que optimizaron los flujos de trabajo y mejoraron la eficiencia operativa.
- Modelar bases de datos, utilizando MySQL como gestor.
- Pruebas exhaustivas y resolución de problemas para garantizar la calidad del software y la satisfacción del
- Comunicación efectiva con partes interesadas de diferentes departamentos para garantizar la alineación de los proyectos con los objetivos estratégicos de la empresa.
- Desarrollar con Laravel y manejar versiones con GIT.

LÍDER DE PROYECTO (SCRUM MASTER) Y DESARROLLADOR

Softclotech / Modalidad Híbrida / feb. 2019 - dic. 2022

- Liderar equipos de desarrollado, implementando metodología SCRUM.
- Identificación de requisitos y especificación de funciones que optimizaron los flujos de trabajo y mejoraron la eficiencia operativa.
- Modelar bases de datos, utilizando MySQL como gestor.
- Pruebas exhaustivas y resolución de problemas para garantizar la calidad del software y la satisfacción del
- Comunicación efectiva con partes interesadas de diferentes departamentos para garantizar la alineación de los proyectos con los objetivos estratégicos de la empresa.
- Desarrollar con Laravel y manejar versiones con GIT.

LÍDER DE PROYECTO (SCRUM MASTER) Y DESARROLLADOR

Metronika / Modalidad Remota / jul. 2016 - nov. 2019

- Liderar equipos de desarrollado, implementando metodología SCRUM.
- Desarrollo con JAVA.

LÍDER DE PROYECTO, ASISTENTE OFICINA DE SERVICIOS INFORMÁTICOS

Institución Universitaria Antonio José Camacho/ feb. 2000 - dic. 2018

- Liderar equipo de migración de plataforma tecnológica del área académica.
- Identificación de requisitos y especificación de funciones que optimizaron los flujos de trabajo y mejoraron la eficiencia operativa.
- Pruebas exhaustivas y resolución de problemas para garantizar la calidad del software y la satisfacción del
- Comunicación efectiva con partes interesadas de diferentes departamentos para garantizar la alineación de los proyectos con los objetivos estratégicos de la empresa.
- dirigir la oficina de servicios informáticos.

Educación

MAESTRÍA EN INFORMÁTICA

Universidad Santiago de Cali / 2015 - 2019 (Pendiente grado)

ESPECIALIZACIÓN EN PROCESOS PARA EL DESARROLLO DE SOFTWARE

Universidad San Buenaventura / ago. 2001 - sep. 2002

INGENIERÍA DE SISTEMAS

Universidad Antonio Nariño / feb. 1997 - nov. 1999